臺灣苗栗地方法院民事簡易判決　　　　100年度苗簡字第193號
原　　　告　富全國際資產管理股份有限公司
法定代理人　陳文展
訴訟代理人　鍾隆評
被　　　告　鄧家驊
上列當事人間請求返還消費借貸款事件，本院於民國100 年6 月
9日言詞辯論終結，判決如下：
    主  文
被告應給付原告新臺幣壹拾柒萬捌仟陸佰壹拾貳元，及自民國九
十五年三月二十一日起至清償日止，按年息百分之十九點七一計
算之利息。
訴訟費用新臺幣貳仟參佰貳拾元由被告負擔。
本判決得假執行。
    事實與理由
壹、程序部分：
    按訴狀送達後，原告不得將原訴變更或追加他訴，但擴張或
    減縮應受判決事項之聲明者，不在此限。民事訴訟法第255
    條第1 項第3 款定有明文。本件原告起訴時，訴之聲明原為
    ：「被告應給付原告新臺幣（下同）217,067 元，及自民國
    94年11月30日起至清償日止，按年息百分之19.71 計算之利
    息。」然被告於100 年6 月9 日言詞辯論時就原告請求金額
    之利息部分，提出已罹於時效之抗辯，原告遂於當庭變更聲
    明為：「被告應給付原告178,612 元，及自95年3 月21日起
    至清償日止，按年息百分之19.71 計算之利息。」核屬減縮
    應受判決事項之聲明，揆諸上開規定，自應准許。
貳、實體部分：
一、原告主張：被告於90年11月19日與訴外人中華商業銀行股份
    有限公司（下稱中華銀行）簽訂小額循環信用貸款契約即中
    華銀行東森得易卡（下稱系爭信用卡）。詎被告因使用系爭
    信用卡而積欠之債務，經中華銀行終止上開契約並催告清償
    至94年11月29日止，尚欠本金、利息（依上開契約規定自原
    逾期日起算）及其他費用等款項共計217,067 元，其中本金
    部分即消費總金額為178,612 元。嗣後中華銀行於94年11月
    29日與原告簽訂不良債權讓與契約，將對被告之債權及其他
    從屬權利，一併讓與原告。原告並依金融機構合併法第15條
    第1 項第1 款、第18條第3 項之規定，於97年1 月21日以公
    告代通知載於民眾日報，復以支付命令聲請狀通知被告，是
    該債權業已合法移轉與原告。被告辯稱原債權人中華成長公
    司告知消費總金額應為12萬元等情，惟原告係從中華銀行受
    讓債權，並無被告所辯消費總僅額僅12萬元之事等語。爰依
    系爭信用卡契約、消費借貸法律關係，提起本訴。並聲明：
    如主文第1 項所示。
二、被告則以：伊現在有債務整合，該筆債務不知道轉了幾手，
    債權人一直要伊支付高額利息，伊實在沒有辦法接受。就本
    金部分為178,612 元，沒有意見，但原告請求之利息部分主
    張時效抗辯。另希望原告就本金之利息不要用19％計算，可
    否改用3 ％計算。並聲明：原告之訴駁回。
三、按稱消費借貸者，謂當事人一方移轉金錢或其他代替物之所
    有權於他方，而約定他方以種類、品質、數量相同之物返還
    之契約。原告主張上開事實，業據其提出與所述相符之系爭
    信用卡申請書及歷史交易帳務明細表、債權讓與證明書等件
    為證（見本院100 年度司促字第2038號支付命令卷、見卷第
    15至23頁），另被告就積欠之本金為178,612 元，亦不爭執
    （見卷第14頁），原告主張堪信為真實。又原告主張利息為
    年利率為19.71 ％，被告就此並未爭執，僅表示希望原告改
    以3 ％計算，然此既未為原告所接受，自應以契約約定之年
    利率19.71 ％計算，又原告主張之利率既未超過民法第205
    條所定最高年利率20％之上限，原告自得請求被告給付年利
    率19.71 ％計算之利息。
四、至被告對利息部分提出時效抗辯，原告就罹於民法第126 條
    所規定5 年時效之利息部分，已減縮不請求。另原告係於10
    0 年3 月21日向本院聲請核發支付命令，依民法第129 條第
    2 項第1 款規定，督促程序聲請發支付命令與起訴有同一效
    力，故原告訴之聲明減縮後，請求被告給付自95年3 月21日
    起至清償日止之利息，並未罹民法第126 條所規定5 年之消
    滅時效。從而，原告依系爭信用卡契約及消費借貸法律關係
    ，請求被告給付178,612 元及自95年3 月21日起至清償日止
    ，按年利率19.71 ％計算之利息，核屬有據，應予准許。
四、本件係關於財產權之訴訟其標的金額在500,000 元以下之簡
    易訴訟程序，本院為被告敗訴之判決，應依民事訴訟法第38
    9 條第1 項第3 款規定，依職權宣告假執行。
五、據上論結，本件原告之訴為有理由，依民事訴訟法第436 條
    第2 項、第78條、第389 條第1 項第3 款，判決如主文。
中    華    民    國   100    年    6    月    21     日
                  苗栗簡易庭法  官  吳國聖
以上正本係照原本作成。
如對本判決上訴，須於判決送達後20日內向本院提出上訴狀。
                            書記官  楊思賢
中    華    民    國   100    年    6    月    21     日